台灣士林地方法院刑事判決　　　　　　　　　　　　　九十三年度訴字第四六九號
　　公　訴　人　台灣士林地方法院檢察署檢察官
　　被　　　告　甲○○
右列被告因違反槍砲彈藥刀械管制條例案件，經檢察官提起公訴（九十三年度偵字第
三五號），經本院合議裁定行簡式審判程序，本院判決如左：
    主  文
甲○○未經許可，持有可發射子彈具有殺傷力之改造手槍，處有期徒刑壹年壹月，併
科罰金新台幣參萬元，罰金如易服勞役，以新台幣玖佰元即銀元參佰元折算壹日。扣
案可發射子彈具有殺傷力仿ＢＥＲＥＴＴＡ廠八十四型半自動手槍換裝土造金屬槍管
而成之改造手槍壹把（槍枝管制編號：0000000000號）、具有殺傷力由玩
具金屬彈殼加裝直徑六mm鋼珠改造而成之改造子彈參顆均沒收。
    事  實
一、甲○○明知未經許可，不得持有手槍及子彈，其於民國九十二年十一月十一日中
    午某時，在台北市○○區○○街玉成戲院門口處遇見曾聰洲（另經檢察官偵辦在
    案）時，向曾聰洲索討積欠伊之債務，因曾聰洲表示沒錢，遂將可發射子彈具有
    殺傷力之仿ＢＥＲＥＴＴＡ廠八十四型半自動手槍製造之玩具手槍換裝土造金屬
    槍管而成之改造手槍（槍枝管制編號：0000000000號）一把及由玩具
    金屬彈殼加裝直徑六mm鋼珠改造而成之改造子彈四顆（原扣案五顆，送鑑抽樣試
    射二顆，其中一顆不具殺傷力，該顆非屬槍砲彈藥刀械管制條例列管範圍），當
    場交付予甲○○用以抵償債務，甲○○亦應允以槍彈抵債而加以收受後持有。嗣
    甲○○於同月十四日下午五時二十分許，攜帶上開槍彈，至同市○○區○○街二
    十五巷五弄十九號二、三樓處欲找綽號「師公」之不詳姓名年籍之人，而為於現
    場一樓樓梯間埋伏欲搜索上開地點之員警當場查獲，並扣得上開槍彈及第一級毒
    品海洛因十四小包（毛重二、六公克）、第二級毒品安非他命一小包（毛重○、
    三公克）（毒品部分由檢察官另案偵辦）。
二、案經台北市政府警察局信義分局報請台灣士林地方法院檢察署檢察官偵查起訴。
    理  由
一、右開事實業據被告甲○○於警訊及偵、審中均坦承不諱，並有仿ＢＥＲＥＴＴＡ
    廠八十四型半自動改造手槍一把及改造子彈五顆扣案可證；且扣案之槍彈，經送
    請內政部警政署刑事警察局鑑定結果，認送驗改造手槍一枝，係仿ＢＥＲＥＴＴ
    Ａ廠八十四型半自動手槍製造之玩具手槍換裝土造金屬槍管而成之改造手槍，機
    械性能良好，可擊發適用子彈，認具殺傷力（槍枝管制編號：00000000
    00號）；另原扣案改造子彈五顆，經送鑑結果，認均係由玩具金屬彈殼加裝直
    徑六mm鋼珠改造而成之改造子彈，其中一顆無法擊發，認不具殺傷力，其餘四顆
    試射一顆，可擊發，具殺傷力，有該局九十三年一月二十七日刑鑑字第○九二○
    二一九五○一號槍彈鑑定書附卷可參，故被告事證明確，犯行堪以認定。
二、核被告甲○○所為，係犯槍砲彈藥刀械管制條例第十一條第四項、第十二條第四
　  項之未經許可持有可發射子彈具殺傷力之手槍、子彈罪。被告所犯上開二罪係以
    一行為觸犯數罪名，為想像競合犯，應從一重之持有槍枝罪處斷。爰審酌被告係
    因曾聰洲積欠債務無力清償，交予上開槍彈用以抵債，而收受持有上開槍彈，並
    參酌被告之犯罪手段、次數、品行、智識程度、所得利益，及其犯罪後坦承犯行
    ，態度良好等一切情狀，量處如主文所示之刑，併就其所受罰金部分，諭知易服
    勞役之折算標準。
三、扣案之仿ＢＥＲＥＴＴＡ廠八十四型半自動改造手槍一把及改造子彈三顆，為違
    禁物，均應依刑法第三十八條第一項第一款之規定宣告沒收。至於送鑑試射之子
    彈二顆，因採樣試射而滅失，爰不另為沒收之諭知，併此敘明。
四、據上論斷，應依刑事訴訟法第二百九十九條第一項前段、第二百七十三條之一第
    一項，槍砲彈藥刀械管制條例第十一條第四項、第十二條第四項、刑法第十一條
    前段、第五十五條、第四十二條第二項、第三十八條第一項第一款、罰金罰鍰提
    高標準條例第二條，現行法規所定貨幣單位折算新台幣條例第二條，判決如主文
    。
本案經檢察官江林達到庭執行職務
中　　　華　　　民　　　國　　九十三　　年　　　九　　　月　　  三十　　日
                              台灣士林地方法院刑事第五庭
                                  法　官  姜  麗  香
右正本證明與原本無異。
如不服本判決，應於判決送達後十日內，向本院提出上訴狀。
                                  書記官  陳  玉  珍
中　　　華　　　民　　　國　　九十三　　年　　　十　　　月　    四    　日
附錄本案論罪科刑法條全文：
槍砲彈藥刀械管制條例第十一條
未經許可，製造、販賣或運輸第四條第一項第一款所稱其他可發射金屬或子彈具有殺
傷力之各式槍砲者，處五年以上有期徒刑，併科新台幣一千萬元以下罰金。
未經許可，轉讓、出租或出借前項所列槍砲者，處三年以上十年以下有期徒刑，併科
新台幣七百萬元以下罰金。
意圖供自己或他人犯罪之用，而犯前二項之罪者，處無期徒刑或七年以上有期徒刑，
併科新台幣一千萬元以下罰金。
未經許可，持有、寄藏或意圖販賣而陳列第一項所列槍砲者，處一年以上七年以下有
期徒刑，併科新臺幣七百萬元以下罰金。第一項至第三項之未遂犯罰之。
槍砲彈藥刀械管制條例第十二條
未經許可，製造、販賣或運輸子彈者，處一年以上七年以下有期徒刑，併科新台幣五
百萬元以下罰金。
未經許可，轉讓、出租或出借子彈者，處六月以上五年以下有期徒刑，併科新台幣三
百萬元以下罰金。
意圖供自己或他人犯罪之用，而犯前二項之罪者，處三年以上十年以下有期徒刑，併
科新台幣七百萬元以下罰金。
未經許可，持有、寄藏或意圖販賣而陳列子彈者，處五年以下有期徒刑，併科新台幣
三百萬元以下罰金。
第一項至第三項之未遂犯罰之。
